# 【进口商品计入成本的关税、消费税】现流表中如何列示？

提问人：jdm0109 时间：2020-04-23 15:48:00
A单位经营进口业务，具体为从国外进口商品，并交纳相应增值税、关税、消费税，进口完成后，以某一价格出售（加价较少）。消费税在进口环节征收，故而除增值税外均计入成本中，则在现流表列示中，如何反映 关税及消费税？
关税、消费费列示为“支付的各项税费”是否合适？从字面上讲，支付的各项税费与销售的行为相关联，故而是销售行为。但此处销售并未重新征税，是为销售而采购商品所缴纳的税费（放在“购买商品、劳务支付的税金”）是否更合适一点？
虽然从实际上来讲，增值税、关税、消费税都是实际缴纳给 海关的税费，那么增值税计入“购买商品”是通行做法，那么关税、消费税计入商品成本，依然是为取得商品所缴纳的。放在“支付的各项税费”中通常数字会比较大，然而经营税金及附加又比较小，是否不匹配？

回答人：chenyiwei
这个问题没有定论，两种理解均可，列入“支付的各项税费”可能更便于相关指标的统计。